# 公司注销，资产重组协议下的会计处理

提问人：vienne007 时间：2019-12-31 08:05:06
请问，公司注销，签订资产重组协议，将实物资产和债权、债务、人员一起转给同一控制下的另一企业，经评估存货增值、固定资产减值、往来债权债务款项平价，本公司的处置损益是全部计入营业外收入科目，还是存货按收入、成本记账、固定资产损益计入 “资产处置收益” 科目。
谢谢！

回答人：chenyiwei
全部计入营业外收入科目。因为性质特殊，是整体转出，而不是在日常经营活动中转让或处置单项资产。